臺灣高等法院刑事裁定
109年度聲字第1279號
聲  請  人  臺灣高等檢察署檢察官
受  刑  人  葉書瑋



上列聲請人因受刑人數罪併罰有二裁判以上，聲請定其應執行之
刑（聲請案號：109年度執聲字第514號），本院裁定如下：
    主  文
聲請駁回。
    理  由
一、聲請意旨略以：受刑人甲○○因違反槍砲彈藥刀械管制條例等
    數罪，先後經判決確定如附表所示，應依刑法第53條、第50
    條第1項第1款、第2項、第51條第5款等規定，定其應執行之
    刑，爰依刑事訴訟法第477條第1項規定聲請裁定等語。
二、依刑法第53條定其應執行之刑者，由檢察官聲請該案犯罪事
    實最後判決法院裁定之，刑事訴訟法第477條第1項定有明文
    。而所謂該案犯罪事實最後判決之法院，係指最後審理事實
    諭知罪刑之法院而言，倘檢察官誤向非犯罪事實最後判決之
    法院聲請，該法院並無管轄權，即應為駁回之裁定，始為適
    法。
三、經查：聲請人雖聲請就受刑人所犯如附表編號1至6所示之9
    罪定其應執行刑，惟依如附表所示之各該判決所示，最後事
    實審判決法院為如附表編號4之臺灣新竹地方法院108年度原
    訴字第16號判決，該案係於民國108年10月4日宣判並於同日
    確定，早於本院所為如附表編號1之107年度原上訴字第26號
    （107年4月25日判決）及編號5之107年度原上訴字第147號
    （108年3月6日判決）等判決，雖本院107年度原上訴字第14
    7號於判決後，受刑人不服提出第三審上訴，經最高法院於1
    09年2月13日以109年度台上字第518號判決駁回上訴而告確
    定，確定日期在臺灣新竹地方法院上開判決之後，然刑事訴
    訟法第477條第1項規定之定應執行刑管轄法院係以最後審理
    事實之日期為其基準，而非以最後判決確定日期為基準，是
　　本院顯然非屬犯罪事實最後判決之法院甚明。聲請人疏未詳
    查，遽向無管轄權之本院聲請定其應執行之刑，於法未合，
    應予駁回。
四、據上論斷，應依刑事訴訟法第220條，裁定如主文。
中    華    民    國    109    年    4    月    10    日
                刑事第二十二庭  審判長法  官  洪于智
                                      法  官  汪怡君
                                      法  官  陳銘壎
以上正本證明與原本無異。
如不服本裁定，應於收受送達後五日內向本院提出抗告狀。
                                      書記官  吳思葦
中    華    民    國    109    年    4    月    10    日
附表：受刑人甲○○定應執行刑案件一覽表
編號  1 2 3 罪名  槍砲彈藥刀械管制條例 毒品危害防制條例  偽造文書  宣告刑  有期徒刑4年，併科罰金新台幣12萬元，罰金如易服勞役，以新台幣1千元折算1日 有期徒刑9月  有期徒刑3月 犯罪日期  105年6月間某日至105年12月12日 107年7月17日為警採尿前回溯26小時內之某時 106年8月28日至106年11月13日 偵查（自訴） 機關年度案號  新竹地檢署105年度偵字第13117號 新竹地檢署107年度毒偵字第1968號 新竹地檢署108年度偵緝字第159號 最  後  事實審 法    院 臺灣高等法院  臺灣新竹地方法院  臺灣新竹地方法院   案    號 107年度原上訴字第26號 107年度原訴字第77號 108年度原訴字第41號  判決日期 107年4月25日 108年7月17日 108年9月30日 確  定  判  決 法    院 最高法院  臺灣新竹地方法院  臺灣新竹地方法院   案    號 107年度台上字第3236號 107年度原訴字第77號 108年度原訴字第41號  確定日期 107年8月9日 108年7月17日 108年10月15日 是否為得 易科罰金之案件  否 否 是 備           註  新竹地檢署107年度執字第4636號 新竹地檢署108年度執字第4901號  新竹地檢署108年度執字第6148號  

編號  4 5 6 罪名  槍砲彈藥刀械管制條例 槍砲彈藥刀械管制條例  妨害公務  宣告刑  有期徒刑6月，併科罰金新台幣3萬元，罰金如易服勞役，以新台幣1千元折算1日 有期徒刑4年4月，併科罰金新台幣20萬元 有期徒刑1年6月，併科罰金新台幣10萬元 有期徒刑2年3月，併科罰金新台幣8萬元 有期徒刑3年8月，併科罰金新台幣10萬元 有期徒刑7月    應執行有期徒刑10年2月，併科罰金部分，應執行新台幣39萬元，罰金如易服勞役，以新台幣3千元折算1日  犯罪日期  107年7月17日 106年1月28日至106年8月27日 106年8月27日 偵查（自訴） 機關年度案號  新竹地檢署107年度偵字第8080號 新竹地檢署106年度少連偵字第55號等 新竹地檢署106年度少連偵字第55號等  最  後  事實審 法    院 臺灣新竹地方法院  臺灣高等法院  臺灣高等法院  案    號 108年度原訴字第16號 107年度原上訴字第147號（聲請書誤繕為107年度上訴字第147號） 107年度原上訴字第147號（聲請書誤繕為107年度上訴字第147號）  判決日期 108年10月4日 108年3月6日 108年3月6日  確  定  判  決 法    院 臺灣新竹地方法院 最高法院 臺灣高等法院   案    號 108年度原訴字第16號 109年度台上字第518號 107年度原上訴字第147號（聲請書誤繕為107年度上訴字第147號）  確定日期 108年10月4日 109年2月13日 108年3月6日 是否為得 易科罰金之案件  是 否 否 備           註  新竹地檢署108年度執字第6269號 新竹地檢署109年度執字第1179號 新竹地檢署109年度執字第1179號